# 关于长期股权投资合并报表内部交易抵消所得税问题

提问人：hello_world_wk 时间：2017-09-17 18:46:56
请教版主，相关资料如下图。
我认为，借：管理费用 150 贷：固定资产 150 并不属于内部交易抵消，所得税费用中为何要加 150 ，对应科目为递延所得税负债？

回答人：chenyiwei
该项补提折旧 150 的交易是因为合并报表层面的视角差异调整，将乙公司个别报表中的投资性房地产在合并集团层面恢复为固定资产，所以需要补提折旧，这属于在合并报表层面的“视角差异调整”，请参考《企业会计准则第 33 号——合并财务报表（ 2014 年修订）》第五十二条。 由于个别报表中会计处理还是作为以公允价值计量的投资性房地产，但合并报表层面确认为固定资产并按成本模式计量，导致合并报表层面的账面价值小于其计税基础，导致应纳税暂时性差异，所以需要确认递延所得税负债。